臺灣高雄地方法院刑事判決　　　　　　　　　　　　　九十三年度交易字第一五號
　　公　訴　人　臺灣高雄地方法院檢察署檢察官
　　被　　　告　甲○○
右列被告因過失致死案件，經檢察官提起公訴（九十二年度偵字第一八二六六號），
被告於本院準備程序進行中，就被訴事實為有罪之陳述，經本院告知簡式審判程序意
旨，並聽取公訴人及被告之意見後，本院合議庭裁定依簡式審判程序審理，本院判決
如左：
    主  文
甲○○因過失致人於死，處有期徒刑柒月。緩刑貳年。
    事  實
一、甲○○考領有普通小型車之駕駛執照，於民國九十二年八月十三日上午七時二十
    分許，駕駛車牌號碼Ｆ五─ＯＯ一六號自小客車，沿高雄縣燕巢鄉○○路由東往
    西方向行駛，於行經該路一三○之二號前欲右轉時，本應注意汽車行駛時，駕駛
    人應注意車前狀況，並隨時採取必要之安全措施，又明知轉彎車應讓直行車先行
    ，而當時天候晴、日間光線自然、視距良好、路況正常、無障礙物或其他缺陷，
    且依其智識、能力亦無不能注意之情事，竟疏於注意右側車輛，而與林榮東所騎
    乘車牌號碼ＰＭＧ─六二Ｏ號重機車（沿牧場路行駛於甲○○駕駛車輛同向右側
    ）發生擦撞，致林榮東當場人車倒地，並因此受有腹內大量出血併撕裂傷之傷害
    ，經送健仁醫院急救後，於同年月十五日中午十二時五十分不治死亡。甲○○於
    肇事後，在未被有偵查犯罪職權之機關或公務員發覺前，即主動報案並向前來現
    場處理之員警坦承其為車禍肇事之人而自首犯罪，嗣並接受裁判。
二、案經高雄縣政府警察局岡山分局報請臺灣高雄地方法院檢察署檢察官偵查起訴。
    理  由
壹、程序部分：本件被告所犯為死刑、無期徒刑或最輕本刑為三年以上有期徒刑以外
    之罪，其於本院準備程序進行中就被訴事實為有罪之陳述，經受命法官告知簡式
    審判程序之旨，並聽取公訴人及被告之意見後，本院依刑事訴訟法第二百七十三
    條之一第一項規定，裁定由受命法官獨任進行簡式審判程序，合先敘明。
貳、實體部分：
一、訊據被告甲○○對其於右揭時、地駕駛上開自小客車，因過失肇事致被害人林榮
    東死亡之事實，迭於警詢、偵查中及本院審理時均坦承不諱，本院另審酌：
（一）有高雄縣政府警察局岡山分局道路交通事故報告表（一）（二）、司法警察處
      理變死案件初步調查報告表、高雄縣政府警察局交通事故紀錄表、相驗屍體證
      明書、交通事故現場勘驗圖、駕駛執照影本、身分證影本、現場訪談筆錄、道
      路交通事故現場圖、酒精測試報告、現場蒐證相片十二幀，林榮東遺體相片六
      幀及和解書等附卷可稽，足認被告確有發生交通事故之情。
（二）按轉彎車應讓直行車先行，道路交通安全規則第一百零二條第一項第六款定有
      明文。被告受有基本教育，且考領有合格之自小客車駕駛執照，是被告對上開
      規定自不得諉為不知，且依當時之客觀情狀天候晴、日間自然光線充足、路面
      乾燥無缺陷、無障礙物、視距良好等情，有道路交通事故調查報告表一份附卷
      可稽，是依被告之智識、能力，並無不能注意之情事，被告竟疏未注意及此，
      貿然右轉時肇事，致與被害人發生碰撞，被告之駕駛行為顯有過失至明。佐以
      本件車禍經送臺灣省高屏澎區車輛行車事故鑑定委員會鑑定結果，亦認被告駕
      駛自用小客車右轉未讓直行車先行為肇事原因，被害人駕駛重機車無肇事因素
      ，此有臺灣省高屏澎區車輛行車事故鑑定委員會九十二年十二月五日高屏澎鑑
      字第九二二○三二號函附之鑑定意見書一份在卷可佐。
（三）被害人林榮東因本件交通事故，致受有腹內大量出血併撕裂傷之傷害，經送健
      仁醫院急救後，仍不治死亡等情，業經臺灣高雄地方法院檢察署檢察官督同法
      醫師相驗明確，有相驗屍體證明書、驗斷書、勘驗筆錄等在卷可憑，是被害人
      因本件車禍死亡，與被告前開過失行為間，有相當因果關係。
（四）綜上所述，本案事證明確，被告犯行，洵堪認定。
二、核被告所為，係犯刑法第二百七十六條第一項過失致人於死罪。又被告於肇事後
    ，於未被有偵查犯罪職權之機關或公務員發覺前，即主動報案、留在事故現場，
    向處理事故之警員告知其係駕車肇事者，並接受本院裁判，有交通事故現場訪談
    筆錄、司法警察處理變死案件初步調查報告表各乙份在卷可憑，係對於未發覺之
    罪自首而接受裁判，合於刑法第六十二條前段之規定，應依法減輕其刑。本院審
    酌被告駕駛車輛，本應謹慎注意遵守交通規則，以維自身及其他參與道路交通者
    之安全，竟因疏未注意右側車輛，過失肇事致被害人死亡，造成被害人家屬精神
    上無法彌補之傷害，本應重懲，惟念及其並無任何前科紀錄，有本院被告院內索
    引卡紀錄表及臺灣高等法院被告全國前案紀錄表各乙份在卷可按，素行良好，且
    犯後坦承犯行，並事後已與被害人家屬達成和解，除汽車強制責任保險金部分外
    ，另已賠付新台幣（下同）六十萬元予被害人家屬，有卷存和解書一份可稽，顯
    見被告犯後深具悔意，且盡力彌補所生損害等一切情狀，量處如主文所示之刑。
    再者，被告前未曾受任何有期徒刑以上刑之宣告，已如前述，綜上情節以觀，被
    告經此偵、審程序之教訓後，當知所警惕，本院認尚無逕對被告施以短期自由刑
    之必要，故上開對被告宣告之刑，以暫不執行為適當，爰諭知緩刑二年，以啟自
    新。
據上論斷，應依刑事訴訟法第二百七十三條之一第一項、第二百八十四條之一、第二
百九十九條第一項前段，刑法第二百七十六條第一項、第六十二條前段、第七十四條
第一款，罰金罰鍰提高標準條例第一條前段，判決如主文。
本案經檢察官乙○○到庭執行職務。
中    華    民    國    九十三    年      二      月        二十        日
                                  臺灣高雄地方法院交通法庭
                                      法  官    林意芳
右正本證明與原本無異。
如不服本判決，應於判決送達後十日內，向本院提出上訴狀。
                  書記官    曾秀鳳
中    華    民    國    九十三    年      二      月        二十四      日
附錄本案論罪科刑法條：
刑法第二百七十六條第一項：
  因過失致人於死者，處二年以下有期徒刑、拘役或二千元以下罰金。
